# 分期付款购入特许权后合同变更如何处理？

提问人：ly47527537 时间：2022-11-11 12:02:10
请教一下各位大佬： A公司采用分期付款的方式购入B公司知识产权用于开展某项业务，账面确认为一项无形资产。款项分期支付，由于 2 年后市场环境发生变化，A公司与B公司签订补充协议，调整减少了合同款项，A公司在账面如何处理。
假如原合同金额为 500 万-变更后为 300 万-目前已经支付了 200 万。
在入账时已根据合同借记无形资产 500 万，每年均在摊销。合同变更后是需要冲减无形资产原值，后期调整摊销金额还是怎么做

回答人：chenyiwei
理论上应把交易分为两笔分别处理： 1 、减少的应付款项确认为营业外收入； 2 、同时对无形资产计提减值准备，确认资产减值损失。

提问人：ly47527537 时间：2022-11-16 17:24:53
感谢陈版，交易涉及分期及外币，如果少付款金额是经过审慎评估的，那么我是不是可以认为无形资产减值应该和我少付款的金额是一致的，同时无形资产确认时是当时现值、当时汇率计算得到，那么我现在少付金额之前计算的未确认融资费用及汇兑损益均要计入减值？

回答人：chenyiwei
这两项还是不同的交易，当初的谨慎评估不代表现在的减值和少付的款项金额一致。现在少付金额之前计算的未确认融资费用及汇兑损益还是正常确认。